臺灣臺中地方法院小額民事判決
111年度沙小字第312號
原      告  張桓毓  

被      告  林奇    

上列被告因詐欺等案件（本院110年度金訴字第378號、第526號
、第589號、第635號、第806號），經原告提起刑事附帶民事訴
訟請求損害賠償（本院110年度附民字第926號），由本院刑事庭
裁定移送前來，經本院於民國111年10月4日言詞辯論終結，判決
如下：
    主      文
被告應給付原告新臺幣參萬伍仟元，及自民國一一○年九月二十
五日起至清償日止，按週年利率百分之五計算之利息。
本判決得假執行。但被告如以新臺幣參萬伍仟元為原告供擔保後
，得免為假執行。
    事實及理由
壹、程序方面：
    被告經合法通知，未於言詞辯論期日到場，核無民事訴訟法
    第386條各款所列情形，爰依原告聲請，由其一造辯論而為
    判決。
貳、實體方面：
一、原告主張：（一）訴外人朱一松於民國109年10月間某日起
    ，明知綽號「小安」、「大頭寶」、「安西教練」之成年男
    子為從事詐欺犯罪之組織成員，仍基於指揮犯罪組織、招募
    他人加入犯罪組織之犯意，並意圖為自己不法之所有，基於
    三人以上共同為詐欺之犯意聯絡，加入「小安」等人所屬，
    三人以上，以實施詐術為手段，且係將詐騙而得之款項，指
    定匯入取得使用之車手所申設金融帳戶內，再由車手提領後
    繳回集團，以此等製造金流斷點方式，掩飾該詐騙所得之本
    質及去向，乃屬具持續性及牟利性之有結構性詐欺集團（共
    同正犯達三人以上，無證據證明該集團內有未滿18歲之成員
    ），擔任負責招募車手、接送車手之人及指揮、收取各該接
    送車手之人及車手提領詐欺所得款項之工作，嗣於109年12
    月中旬某日，被告經由訴外人楊富華招募加入該詐欺集團負
    責提供帳戶資料及擔任取款車手。（二）被告於109年12月
    中旬某日，將其所有中國信託商業銀行帳號000-0000000000
    00號帳戶（下稱系爭帳戶）之存摺、提款卡、密碼等資料交
    予訴外人朱一松，而任由其所屬詐欺集團成員使用。嗣於10
    9年12月19日，原告透過臉書網站結識暱稱「LISA LISA」帳
    號之人，並加入其通訊軟體LINE暱稱「LISA LISA」帳號，
    詐欺集團成員即以該帳號向原告佯稱「ABA」網站可供投資
    獲利，但須依ABA客服之指示匯款至指定帳戶進行投資云云
    ，致原告陷於錯誤，並依指示於109年12月28日17時23分許
    將新臺幣（下同）5,000元匯入系爭帳戶，及於同年月30日1
    4時9分許將30,000元匯入系爭帳戶，原告因而受有財產上損
    害計35,000元。且被告所為前開不法行為，業經本院刑事庭
    以110年度金訴字第378號、第526號、第589號、第635號、
    第806號刑事判決「甲○三人以上共同犯詐欺取財罪，累犯，
    處有期徒刑壹年參月。扣案如附表二編號2之物沒收。」為
    此爰依民法第184條規定侵權行為損害賠償之法律關係提起
    本件訴訟等語。並聲明：（一）被告應給付原告35,000元，
    及自「刑事附帶民事訴訟起訴狀」繕本送達被告之翌日（即
    110年9月25日）起至清償日止，按週年利率百分之5計算之
    利息。（二）願供擔保，請准宣告假執行。
二、被告未於言詞辯論期日到場，亦未提出書狀作何聲明或陳述
    以供本院審酌。
三、本院之判斷：
（一）原告主張上開事實，業據其提出匯款明細為證，並經本院
      依職權調閱本院110年度金訴字第378號、第526號、第589
      號、第635號、第806號刑事影卷審閱無訛，而被告經合法
      通知，未於言詞辯論期日到場，亦未提出書狀作何聲明或
      陳述以供審酌，是以，本院依調查證據之結果，堪信原告
      之主張為真正。
（二）按因故意或過失，不法侵害他人之權利者，負損害賠償責
      任。故意以背於善良風俗之方法，加損害於他人者亦同，
      民法第184條第1項定有明文。次按數人共同不法侵害他人
      之權利者，連帶負損害賠償責任。不能知其中孰為加害人
      者亦同。造意人及幫助人，視為共同行為人，民法第185
      條亦有明定。復按數人共同為侵權行為致加害於他人時，
      本各有賠償其損害全部之責（最高法院17年上字第107號
      民事裁判意旨參照）。查被告將系爭帳戶交予訴外人朱一
      松，而容任其所屬詐欺集團成員使用系爭帳戶，以上開方
      式向原告詐取財物，致原告受有財產上損害35,000元，揆
      諸前開說明，被告與詐欺集團成員應構成共同侵權行為，
      對於原告所受損害，負有連帶賠償其全部損害之責。從而
      ，原告主張依侵權行為損害賠償之法律關係，請求被告應
      賠償其所受財產上損害35,000元，洵屬有據，應予准許。
（三）再按給付有確定期限者，債務人自期限屆滿時起，負遲延
      責任；給付無確定期限者，債務人於債權人得請求給付時
      ，經其催告而未為給付，自受催告時起，負遲延責任。其
      經債權人起訴而送達訴狀，或依督促程序送達支付命令，
      或為其他相類之行為者，與催告有同一之效力，民法第22
      9條第1項、第2項分別定有明文。又按遲延之債務，以支
      付金錢為標的者，債權人得請求依法定利率計算之遲延利
      息。但約定利率較高者，仍從其約定利率；應付利息之債
      務，其利率未經約定，亦無法律可據者，週年利率為百分
      之5，民法第233條第1項、第203條亦分別明定。查原告對
      被告之侵權行為損害賠償債權，核屬無確定期限之給付，
      既經原告提起訴訟，且「刑事附帶民事訴訟起訴狀」繕本
      業於110年9月24日合法送達被告，有本院送達證書在卷可
      稽（見本院110年度附民字第926號卷第17頁），則被告迄
      未給付，應負遲延責任，是以，原告請求自「刑事附帶民
      事訴訟起訴狀」繕本送達被告之翌日即110年9月25日起至
      清償日止，按週年利率百分之5計算之法定遲延利息，核
      無不合，應予准許。　　　
（四）綜上所述，原告主張依侵權行為損害賠償之法律關係，請
      求被告應給付原告35,000元，及自「刑事附帶民事訴訟起
      訴狀」繕本送達被告之翌日（即110年9月25日）起至清償
      日止，按週年利率百分之5計算之利息，為有理由，應予
      准許。
四、本件依民事訴訟法第436條之20規定，應依職權宣告假執行
    ，原告雖陳明願供擔保，請准宣告假執行，惟本院既已依職
    權宣告，無再命原告提供擔保之必要，不另為准駁之諭知。
    另依民事訴訟法第436條之23、第436條、第392條第2項規定
    ，依職權酌定相當之擔保金額，宣告被告預供擔保而免為假
    執行。
五、本件係原告於刑事訴訟程序提起附帶民事訴訟請求損害賠償
    ，經本院刑事庭依刑事訴訟法第504條第1項規定裁定移送前
    來，依同法第504條第2項規定免納裁判費，而本院於本件審
    理期間，亦未滋生其他必要訴訟費用，自無庸為訴訟費用負
    擔之諭知，附此敘明。　　
中　　華　　民　　國　　111 　年　　10　　月　　26　　日
                  沙鹿簡易庭  法  官  賴秀雯
以上正本係照原本作成。
如不服本判決，應於送達後20日內，以判決違背法令為理由，向
本院提出上訴狀並表明上訴理由（上訴理由應表明一、原判決所
違背之法令及其具體內容；二、依訴訟資料可認為原判決有違背
法令之具體事實），如於本判決宣示後送達前提起上訴者，應於
判決送達後20日內補提上訴理由書（須附繕本）。如委任律師提
起上訴者，應一併繳納上訴審裁判費。
中　　華　　民　　國　　111 　年　　10　　月　　26　　日
                              書記官  陳任鈞